【裁判字號】    90,交聲,134
【裁判日期】    901207
【裁判案由】    聲明異議
【裁判全文】
臺灣臺南地方法院交通事件裁定                      九十年度交聲字第一三四號
    移送機關  交通部公路局嘉義區監理所台南監理站
    受處分人
    即異議人  甲○○
右列受處分人因違反道路交通管理處罰條例案件，對於交通部公路局嘉義區監理所台
南監理站民國九十年六月十二日所為之裁決處分（處分案號：南監五字第裁七四—Ｚ
00000000號），聲明異議，本院裁定如左：
    主  文
原處分關於「在高速公路超速行駛」及「罰鍰新台幣參仟元整」部分均撤銷。
甲○○汽車行駛於高速公路，而不遵管制之規定，處罰鍰新臺幣參仟元。
其餘異議駁回。
    理  由
一、聲明異議意旨略以：如附件聲明異議狀所載。
二、按汽車行駛於高速公路或設站管制之道路，而不遵管制之規定者，處汽車駕駛人
    新臺幣三千元以上六千元以下罰鍰；並予記違規點數一點，民國九十年六月一日
    修正施行前之道路交通管理處罰條例第三十三條第一項、第六十三條第一項第一
    款分別定有明文。次按汽車行駛高速公路，其車道之使用，除因交通事故及道路
    施工依臨時或可移動標誌指示或公路警察指揮外，應依設置之交通標誌、標線或
    號誌之規定，高速公路交通管制規則第八條亦著有明文。
三、經查：
    （一）本件受處分人即異議人甲○○係於九十年四月二十六日二十時三十五分許
          ，駕駛統聯汽車客運公司之車號ＦＳ─七三七號營業大客車，在行經國道
          一號南向二五七至二五八公里（戰備道）處時，未依該路段設置之「大型
          車禁行內側車道」交通禁制標誌規定，違規行駛內側車道，經警攔車稽查
          並當場告知異議人違規行為而掣單舉發等情，有內政部警政署國道公路警
          察局公警局交字第Ｚ00000000號舉發違反道路交通管理事件通知
          單及內政部警政署國道公路警察局第四警察隊九十年五月二十一日（九十
          ）公警國四刑字第六三七四號函各一紙附卷可稽，並經證人即本件舉發之
          員警傅文陽到庭陳證無訛，且為異議人所自承，從而，異議人於上開時、
          地，有駕駛汽車行駛於高速公路，而不遵管制之規定違規行駛內側車道之
          事實，應堪認定。
    （二）雖異議人辯稱：伊因之前有塞車才開到內側車道，且在到戰備跑道前一公
          里已經打方向燈，但因車多沒有足夠安全距離無法變換到外車道，所以才
          不得已行駛進入戰備跑道，並在等到安全之情況下才延遲換線到外側車道
          云云。經查，證人傅文陽於本院調查時已陳證：「（問：本件是否你告發
          的，情形如何？）是我告發的，當時我是坐在巡邏車上，停到戰備跑道附
          近，從發現到攔下異議人約一公里，在進入戰備跑道前，一兩百公尺前就
          有標示，大型車不能進入內車道，當時車流量正常，發現異議人開內車道
          」、「（問：舉發的事實？）舉發的是他違規行駛內車道。外車道本來就
          有拖車、聯結車，但到戰備跑道他就應變換車道回來」等語綦詳（見本院
          九十年八月二日訊問筆錄），是該禁止大型車行駛內側車道之禁制標誌既
          於前開戰備道前之一、二百公尺前已有標示，而依當時車流狀況又無顯致
          異議人無法適時行駛外側車道之情形，足認異議人前開所辯，要係卸責之
          詞，自無可採。
    （三）本件異議人有於右述時、地，駕駛汽車行駛於高速公路，而不遵管制之規
          定違規行駛內側車道之事實，既可認定，則移送機關即交通部公路局嘉義
          區監理所台南監理站據此引用前開修正前之道路交通管理處罰條例第三十
          三第一項規定，其裁決書之舉發違規事實欄項內本應記載為「汽車行駛於
          高速公路，而不遵管制之規定」，惟移送機關就此部分誤載為「在高速公
          路超速行駛」，於法即有未合，應由本院將原處分關於「在高速公路超速
          行駛」及「罰鍰新台幣參仟元整」部分均撤銷，另為裁定如主文第二項所
          示。另移送機關就其餘部分引用前開道路交通管理處罰條例第六十三條第
          一項第一款規定，裁處異議人記違規點數一點，於法並無不當，異議人就
          其餘部分異議為無理由，應予駁回。
四、據上論斷，應依道路交通案件處理辦法第十九條、第二十條，裁定如主文。
中    華    民    國      九十      年       十二       月      七      日
                              臺灣臺南地方法院交通法庭
                                  法  官    張  瑛  宗
右正本證明與原本無異
如不服本裁定應於送達後五日內向本院提出抗告狀
                                  書記官    廖  明  娟
中    華    民    國      九十      年       十二       月      七      日


司法院資訊處製作；財團法人民間司法改革基金會備份。
